【裁判字號】    98,台抗,581
【裁判日期】    980910
【裁判案由】    違反毒品危害防制條例駁回聲請具保停止羈押
【裁判全文】
最高法院刑事裁定              九十八年度台抗字第五八一號
抗  告  人  甲○○
上列抗告人因違反毒品危害防制條例案件，不服台灣高等法院中
華民國九十八年七月二十二日駁回聲請具保停止羈押之裁定（九
十八年度聲字第二二三四號），提起抗告，本院裁定如下：
    主  文
抗告駁回。
    理  由
本件抗告人甲○○因違反毒品危害防制條例案件，前經原審法院
訊問後，認有刑事訴訟法第一百零一條第一項第三款之情形，非
予羈押，顯難進行審判及執行，並有羈押之必要，自民國九十八
年三月九日起執行羈押，嗣經依法延長羈押在案。抗告人在原審
聲請具保停止羈押意旨略稱：抗告人未曾犯罪，並無犯罪前科，
家中尚有父、母待奉養，而抗告人有正當職業，非遊手好閒之人
，亦有固定住居所並無逃亡之虞，如具保後必當到庭應訊。又同
案被告吳俊民於原審亦是遭判處有期徒刑十六年，與抗告人之刑
期相當，然抗告人卻自偵查遭收押至今，吳俊民迄今未被收押，
法院裁定收押標準不一。再抗告人與同案被告王富民、張吉隆於
本件偵查時即遭收押禁見，根本無從串供，既經起訴判刑，代表
事證已臻明確，況王富民、張吉隆、吳俊民均已到庭具結作證在
案，尤無勾串證人之虞，請考量抗告人僅係受第三人利用行事，
具保後無逃亡之虞，且本案不法利益極少，請求具保停止羈押云
云。原審以抗告人因涉犯運輸第一級毒品等罪，經第一審法院判
處有期徒刑十八年六月，足見其犯罪嫌疑重大，而所犯毒品危害
防制條例第四條第一項運輸第一級毒品之罪，其最輕法定本刑為
無期徒刑，合於刑事訴訟法第一百零一條第一項第三款之規定，
且非予羈押，顯難進行審判、執行，而有羈押之必要。況羈押除
在確保刑事偵查、審判程序之完成外，亦有刑事執行保全之目的
，抗告人所犯屬得上訴第三審之案件，審判程序尚未完成，亦有
保全抗告人將來刑事執行之必要，非予羈押，顯難進行審判或執
行。至共同被告在另案是否羈押，乃個案各別審酌考量之情況不
同，尚難比附援引。又抗告人係依刑事訴訟法第一百零一條第一
項第三款事由執行羈押，其以無逃亡、串證或湮滅證據之虞為由
聲請具保停止羈押，尚與本件羈押之原因無涉，抗告人聲請停止
羈押之原因，亦非羈押原因消滅之事由，本件羈押原因尚未消滅
，仍有繼續羈押之必要，因認抗告人聲請具保停止羈押，難予准
許，而裁定駁回，經核並無不合。抗告人抗告意旨仍執陳詞，以
原審裁定延長羈押有違比例原則，任意指摘原裁定駁回其具保停
止羈押之聲請不當，難認有理由，應予駁回。
據上論結，應依刑事訴訟法第四百十二條，裁定如主文。
中    華    民    國  九十八  年    九    月    十    日
                      最高法院刑事第八庭
                          審判長法官  洪  文  章
                                法官  王  居  財
                                法官  郭  毓  洲
                                法官  黃  梅  月
                                法官  邱  同  印
      本件正本證明與原本無異
                                      書  記  官
中    華    民    國  九十八  年    九    月   十五   日
                                                    Ｒ


司法院資訊處製作；財團法人民間司法改革基金會備份。
